臺灣桃園地方法院民事裁定　　　　　　 83年度訴更一字第1號
原　　　告　辰○○
訴訟代理人　呂理胡律師
原　　　告　Ｍ　○
原　　　告　甲壬○吳美月之承.
原　　　告　ｘ○○吳美月之承.
原　　　告　ｅ○○
原　　　告　甲○○
上開四人共同
訴訟代理人　呂理胡律師
原　　　告　甲Ｊ○
原　　　告　甲亥○
原　　　告　甲Ｅ○○
原　　　告　未○○
上開三人共同
訴訟代理人　呂理胡律師
原　　　告　甲Ｆ○○
原　　　告　甲　Ｇ
原　　　告　酉○○
原　　　告　ｂ○○馬峻章之承.
原　　　告　ｃ○○馬峻章之承.
原　　　告　甲丑○
上開四人共同
訴訟代理人　呂理胡律師
原　　　告　甲巳○
原　　　告　ｇ○○
原　　　告　Ｑ○○
原　　　告　Ａ○○
原　　　告　甲宇○
原　　　告　甲天○
原　　　告　ｚ○○
上開五人共同
訴訟代理人　呂理胡律師
原　　　告　Ｎ○○
　　　　　　　　　　　　126.
原　　　告　Ｖ○○○孫官臣之.
訴訟代理人　呂理胡律師
原　　　告　甲戌○
原　　　告　Ｚ○○
原　　　告　甲黃○
原　　　告　甲Ａ○○
原　　　告　Ｏ○○田詹巧雲之.
上開四人共同
訴訟代理人　呂理胡律師
原　　　告　癸　○
訴訟代理人　Ｃ○○
　　　　　　呂理胡律師
原　　　告　Ｕ○○
原　　　告　甲Ｋ○吳本公、高.
原　　　告　亥○○
原　　　告　甲寅○
上開四人共同
訴訟代理人　呂理胡律師
原　　　告　楊為福
原　　　告　丑○○
訴訟代理人　呂理胡律師
原　　　告　邵梅芝
原　　　告　卯○○吳依闊之承.
訴訟代理人　呂理胡律師
原　　　告　巳○○吳依闊之承.
原　　　告　寅○○吳依闊之承.
原　　　告　午○○吳依闊之承.
原　　　告　申○○馬樹善之承.
上開三人共同
訴訟代理人　呂理胡律師
原　　　告　行政院退除即林康康之遺產管理人
　　　　　　退役官兵輔導委員會桃園縣榮民服務處
法定代理人　甲宙○
訴訟代理人　Ｒ○○
複代理人　　Ｓ○○
原　　　告　甲子○為湯志雲之.
原　　　告　黃○○
原　　　告　甲地○
原　　　告　甲Ｉ○○
原　　　告　乙○○兼李寶珠之.
上開五人共同
訴訟代理人　呂理胡律師
原　　　告　甲卯○洪宗堂之承.
訴訟代理人　呂理胡律師
　　　　　　黃秋田律師
原　　　告　ｌ○○練忠梅之承.
訴訟代理人　呂理胡律師
原　　　告　甲癸○王震之承當.
原　　　告　宙○○古炳坤之承.
原　　　告　ｆ○○○為楊燕居.
原　　　告　地○○呂任堂之承.
原　　　告　ｏ○○許蕭秀鑾之.
原　　　告　ｎ○○許蕭秀鑾之.
原　　　告　甲Ｈ○嚴余冬美之.
原　　　告　趙家儀原名趙永青.
原　　　告　子○○周慶三之承.
上開八人共同
訴訟代理人　呂理胡律師
原　　　告　Ｅ○○周慶三之承.
原　　　告　Ｆ○○周慶三之承.
原　　　告　Ｌ○○周慶三之承.
原　　　告　丁○○周慶三之承.
原　　　告　戊○○周慶三之承.
法定代理人　己○○
　　　　　　Ｋ○○
原　　　告　Ｊ○○周慶三之承.
法定代理人　Ｉ○○
　　　　　　ｈ○○
原　　　告　Ｄ○○沈國昌之承.
上開五人共同
訴訟代理人　呂理胡律師
原　　　告　ｊ○○
訴訟代理人　甲申○
　　　　　　甲未○
　　　　　　呂理胡律師
原　　　告　Ｐ○○
原　　　告　ｋ○○李景新之承.
原　　　告　甲Ｃ○鍾仁麟之承.
原　　　告　甲Ｄ○鍾仁麟之承.
原　　　告　宇○○
原　　　告　ｓ○○
上開六人共同
訴訟代理人　呂理胡律師
被　　　告　壬○○○
訴訟代理人　辛○○
被　　　告　ｍ○○熊金愷之承.
訴訟代理人　ｐ○○
被　　　告　ｙ○○○
被　　　告　甲玄○○
被　　　告　戌○○
被　　　告　ｔ○○陳謝權英之.
　　　　　　　　　　　出境國外.
被　　　告　Ｗ○○
被　　　告　ａ○○
被　　　告　Ｙ○○
被　　　告　Ｘ○○
被　　　告　ｉ○○
被　　　告　ｄ○○
被　　　告　甲辰○○
被　　　告　甲辛○
被　　　告　庚○○張上海原.
被　　　告　曾得壽
被　　　告　行政院國軍即翟朝臣之遺產管理人
　　　　　　退除役官兵輔導委員會桃園榮民服務處
法定代理人　甲宙○
訴訟代理人　甲酉○
　　　　　　Ｒ○○
複 代理人　 Ｓ○○
被　　　告　丙○○王先華之承.
被　　　告　玄○○王先華之承.
被　　　告　Ｈ○○周明聰之承.
被　　　告　Ｇ○○周明聰之承.
被　　　告　天○○
被　　　告　財團法人私立南亞技術學院
法定代理人　甲Ｂ○馬樹桃之承.
訴訟代理人　吳東霖律師
　　　　　　甲午○
被　　　告　ｕ○○陳光榮之承.
被　　　告　ｗ○○陳光榮之承.
被　　　告　ｖ○○陳光榮之承.
被　　　告　ｑ○○
被　　　告　ｒ○○
被　　　告　Ｂ　○陳光梓之承.
被　　　告　甲丁○陳光梓之承.
被　　　告　甲戊○陳光梓之承.
被　　　告　甲丙○陳光梓之承.
被　　　告　甲庚○陳光梓之承.
被　　　告　甲乙○陳光梓之承.
被　　　告　甲甲○陳光梓之承.
兼上開七人
訴訟代理人　甲己○陳光梓之承.
被　　　告　Ｔ○○
上列當事人間請求分割共有物事件，本院裁定如下：
    主      文
本件應由子○○、Ｅ○○、Ｆ○○、Ｌ○○、丁○○、戊○○、
Ｊ○○承受原告周慶三續行訴訟。
本件應由附表一所列之承當訴訟人，續行訴訟。
    理      由
一、按當事人死亡者，訴訟程序在有繼承人、遺產管理人或其他
    依法令應續行訴訟之人承受其訴訟以前當然停止，民事訴訟
    法第168 條定有明文。又民事訴訟法第168 條至第172 條及
    第174 條所定之承受訴訟人，於得為承受時，應即為承受之
    聲明。當事人不聲明承受訴訟者，法院亦得依職權，以裁定
    命其續行訴訟，民事訴訟法第175 條第1 項、第178 條分別
    定有明文。經查，本件當事人周慶三於起訴後89年8 月13日
    死亡，有戶籍謄本在卷可按。查子○○、Ｅ○○、Ｆ○○、
    Ｌ○○、丁○○、戊○○、Ｊ○○等人為周慶三之繼承人。
    其中子○○、Ｌ○○、丁○○、戊○○、Ｊ○○業向本院聲
    明承受訴訟，然因本件當事人眾多，且有被告甲玄○○、ｔ
    ○○現住居所不明，須以公示送達方式為之，為便利訴訟之
    進行，以本裁定之送達為承受訴狀之通知。另Ｅ○○、Ｆ○
    ○二人迄未聲明承受訴訟，因本件須俟渠二人承受周慶三訴
    訟後，始能續行，爰依民事訴訟法第178 條之規定，依職權
    裁定如主文所示。
二、次按訴訟繫屬中為訴訟標的之法律關係，雖移轉於第三人，
    於訴訟無影響。但第三人如經兩造同意，得聲請代當事人承
    當訴訟。前項但書情形，僅他造不同意者，移轉之當事人或
    第三人得聲請法院以裁定許第三人承當訴訟，民事訴訟法第
    254 條第1、2項定有明文。經查，本件起訴之原告Ｖ○○○
    、申○○、ｌ○○、甲癸○、楊明忠、ｋ○○，及被告張上
    海即吳張秀花等人，於訴訟繫屬中將渠等分別共有之桃園縣
    中壢市○○段112 、112-1 、112-2 、112-3 、112-4 等土
    地持分權利移轉於附表一所列之第三人，有系爭土地登記簿
    等在卷可按，該移轉之當事人或第三人等已向本院聲明由第
    三人承當訴訟，依前揭法文規定原應徵得兩造之同意，第三
    人始得代當事人承當訴訟，移轉之當事人始能脫離訴訟，惟
    本件因當事人眾多，有部分當事人從未於歷次之準備程序及
    言詞辯論期日到場者，其中又有被告甲玄○○、ｔ○○之居
    所不明須以公示送達方式為之，承當訴訟之聲請勢必無法取
    得兩造全體之同意，為便利訴訟之進行，爰依職權裁定命附
    表一所列之第三人承當訴訟。至於被告ｉ○○將系爭土地持
    分權利移轉予第三人張芷瑄即張麗英部分，本院80年度訴更
    字第2 號雖將張芷瑄即張麗英列為被告，然移轉之ｉ○○及
    第三人張芷瑄即張麗英並未聲明承當訴訟，係原告訴訟代理
    人具狀請准承當訴訟（參本院80年度訴更字第2號卷一第303
    頁），於法不合，附此敘明。
三、依民事訴訟法第178 條、第254 條第2 項，裁定如主文。
中　　華　　民　　國　　94　　年　　4 　　月　　25　　日
　　　　　　　　　　　　　民事第三庭  法　　　官　劉雪惠
以上正本係照原本作成
如不服本裁定應於送達後10日內向本院提出抗告狀，並應繳納抗
告裁判費新台幣1,000元。
中　　華　　民　　國　　94　　年　　4 　　月　　25　　日
                                      法院書記官　曾建中
附表一
┌──┬───┬─────┬──────┐
│編號│稱　謂│原當事人  │承當訴訟人  │
├──┼───┼─────┼──────┤
│　１│原　告│Ｖ○○○  │孫官臣      │
├──┼───┼─────┼──────┤
│　２│原　告│申○○    │馬樹善      │
├──┼───┼─────┼──────┤
│　３│原　告│ｌ○○    │練忠梅      │
├──┼───┼─────┼──────┤
│　４│原　告│甲癸○    │王  震      │
├──┼───┼─────┼──────┤
│　５│原　告│楊明忠（楊│ｆ○○○    │
│    │      │燕居之承受│            │
│    │      │訴訟人）  │            │
├──┼───┼─────┼──────┤
│　６│原　告│ｋ○○    │李景新      │
├──┼───┼─────┼──────┤
│　７│被　告│張上海即  │庚○○      │
│    │      │吳張秀花  │            │
└──┴───┴─────┴──────┘
